【裁判字號】    98,訴,150
【裁判日期】    980519
【裁判案由】    偽造文書等
【裁判全文】
臺灣高雄地方法院刑事判決               98年度訴字第150號
公  訴  人  臺灣高雄地方法院檢察署檢察官
被      告  乙○○
                    （另案於臺灣臺南監獄執行中）
            庚○○
                    （另案於臺灣臺中監獄執行中）
            己○○
上  一  人
選任辯護人  洪文佐律師
上列被告因偽造文書等案件，經檢察官提起公訴（97年度偵字第
7974號），本院判決如下：
    主  文
乙○○共同犯詐欺取財罪，累犯，處有期徒刑壹年捌月，扣案之
摩托羅拉廠牌行動電話壹支（序號：000000000000000 號，不含
門號0000000000號SIM 卡壹枚），沒收。
己○○共同犯行使偽造公文書罪，處有期徒刑壹年，扣案之摩托
羅拉廠牌行動電話壹支（序號：000000000000000 號，不含門號
0000000000號SIM 卡壹枚）、附件編號1 、2 所示偽造之印文共
肆枚及未扣案之附件編號4 所示偽刻之印章貳顆，均沒收。又共
同犯詐欺取財罪，處有期徒刑拾月，扣案之摩托羅拉廠牌行動電
話壹支（序號：000000000000000 號，不含門號0000000000號
SIM 卡壹枚），沒收。應執行有期徒刑壹年捌月，扣案之摩托羅
拉廠牌行動電話壹支（序號：000000000000000 號，不含門號
0000000000號SIM 卡壹枚）、附件編號1 、2 所示偽造之印文共
肆枚及未扣案之附件編號4 所示偽刻之印章貳顆，均沒收。
庚○○共同犯詐欺取財罪，累犯，處有期徒刑拾月，扣案之摩托
羅拉廠牌行動電話壹支（序號：000000000000000 號，不含門號
0000000000號SIM 卡壹枚），沒收。又共同犯行使偽造公文書罪
，累犯，處有期徒刑壹年貳月，扣案之摩托羅拉廠牌行動電話壹
支（序號：000000000000000 號，不含門號0000000000號SIM 卡
壹枚）、附件編號3 所示偽造之印文共貳枚及未扣案之附件編號
4 所示偽刻之印章貳顆，均沒收。應執行有期徒刑壹年拾月，扣
案之摩托羅拉廠牌行動電話壹支（序號：000000000000000 號，
不含門號0000000000號SIM 卡壹枚）、附件編號3 所示偽造之印
文貳枚及未扣案之附件編號4 所示偽刻之印章貳顆，均沒收。
    事  實
一、乙○○前於民國93年度間，因詐欺案件，經本院以93年度簡
    字第3579號判處有期徒刑5 月確定，於94年9 月28日易科罰
    金執行完畢。庚○○前於87年間，因竊盜、肇事逃逸等案件
    ，經臺灣彰化地方法院判處有期徒刑6 月、7 月確定，上開
    2 罪並經裁定定應執行有期徒刑11月；又於91年間，因竊盜
    案件，經同院判處有期徒刑7 月確定，上開(1)、(2)接續執行
    ，甫於92年9 月22日縮短刑期假釋出監，於93年1 月12日未
    經撤銷假釋而執行完畢。
二、乙○○因其理財不善，積欠地下錢莊債務，即應真實姓名年
    籍不詳綽號「小林」之成年男子之邀約，加入以綽號「小林
    」之男子為首之兩岸電話詐欺犯罪集團，該集團在大陸地區
    以綽號「小林」之男子為首，負責擬定詐騙計畫及指揮綜理
    所有詐諞相關事宜，並在大陸地區僱用多名真實姓名、年籍
    不詳之成年人；乙○○則擔任該詐騙集團臺灣地區之負責人
    ，以其所使用門號0000000000號行動電話與在大陸地區之該
    名綽號「小林」之男子聯繫、收購人頭帳戶做為將所詐得款
    項匯予該名綽號「小林」之男子（俗稱後送）之用，並延攬
    人員成為集團成員，擔任車手、把風、取款等工作。其詐騙
    方式係由在大陸地區之詐欺集團成員假冒戶政事務所人員、
    地檢署檢察官，自大陸地區撥打電話予在臺灣地區之人，詐
    稱：個人身分、帳戶資料遭人利用，涉及不法行為，要求報
    告所有帳戶資料，並需將存放金融機構之存款提領出來，暫
    時交由地檢署保管，否則將凍結所有帳戶內之存款云云，並
    由乙○○以電話指揮臺灣地區之成員（俗稱車手）至指定交
    款地點取款（俗稱衝現場），迨受騙之民眾提領存款後，即
    推由衝現場之其中1 名車手假冒書記官身分，出示乙○○事
    先交付、偽造之書記官服務證予受騙民眾，致受騙之民眾誤
    信該人確係書記官，而交付財物與該名車手，其餘在場之車
    手則負責開車接應或把風工作。乙○○於96年2 月至3 月29
    日前之某日，僱用甲○○（業經檢察官提起公訴，通緝中）
    、丙○○、丁○○、戊○○（上開3 人涉案部分，業經臺灣
    士林地方法院判處有罪確定）成為集團成員，而與甲○○、
    丙○○、丁○○、戊○○、綽號「小林」之男子及其餘真實
    姓名年籍不詳、已成年之集團成員，共同基於意圖為自己不
    法所有、行使偽造特種文書、僭行公務員職務之犯意聯絡，
    於附表一編號1 所示之時間，由在大陸地區之詐欺集團成員
    以電話聯絡蔡銘德，以附表一編號1 所示之方式，向蔡銘德
    施以詐術後，由綽號「小林」之男子以電話聯繫乙○○，並
    告知取款地點、對象，乙○○再以電話指示甲○○偕同丙○○、丁○○、戊○○前往如附表一編號1 所示之地點，再由
    丙○○假冒「朱建仁書記官」名義，持乙○○所交付之偽造
    書記官服務證，向蔡銘德收取款項，所詐得之款項扣除丙○○、甲○○之報酬後，全數交付與乙○○（詳細之詐欺方式
    、金額、參與之人及分工模式，詳如附表一編號1 所載），
    足生損害於蔡銘德、地檢署之公信力。嗣於96年4 月2 日下
    午1 時30分許，戊○○車載甲○○、丙○○、丁○○再度前
    往蔡銘德住處取款時，為警當場逮捕丙○○、丁○○二人，
    始循線查獲上情。
三、己○○、庚○○於96年6 月間，先後受僱於乙○○（乙○○
    此部分所涉犯行，業經臺灣高等法院高雄分院判處有罪確定
    ），竟與如附表一編號2 至4 所載之乙○○、綽號「小林」
    之男子等人，分別基於如附表一編號2 至4 所示之犯意聯絡
    ，由綽號「小林」之男子於96年6 月4 日，指派已成年真實
    姓名年籍不詳之詐欺集團成員，在桃園縣新屋交流道附近，
    交付偽造之「高雄地檢署書記官服務證」4 張與乙○○，供
    犯如附表一編號2 至4 所示犯行之用，復由在大陸地區之成
    年詐欺集團成員，分別於附表一編號2 至4 所示之時間，以
    附表編號2 至4 所示之方式，向郭玉枝、于桂芳、鍾吉雄施
    以詐術後，由綽號「小林」之男子以電話撥打乙○○所使用
    、門號為0000000000號之行動電話予乙○○，並告知取款地
    點、對象，再由乙○○自己或指派己○○、庚○○、劉騰畯
    （原名劉偉倫，業經檢察官追加起訴，另案審理中）及蕭文
    宗（已歿，所涉犯行部分業經檢察官為不起訴處分確定）等
    人前往指定地點，分別向郭玉枝、于桂芳、鍾吉雄取款，並
    由其中1 人假冒高雄地檢署書記官，並向郭玉枝、于桂芳、
    鍾吉雄出示前揭偽造之高雄地檢署書記官服務證，以取信於
    郭玉枝、于桂芳、鍾吉雄，致使郭玉枝、于桂芳、鍾吉雄均
    陷於錯誤，提領附表編號2 至4 所示之款項予蕭文宗、庚○○，其餘到場之成員則擔任把風、接應工作（詳細之詐欺方
    式、金額、參與之人及分工模式，詳如附表編號2 至4 所載
    ），足生損害於蔡銘德、郭玉枝、于桂芳、鍾吉雄，及高雄
    地檢署之公信力。嗣於96年11月14日下午2 時30分許，為警
    持搜索票，前往乙○○位於臺中市北區○○○○街141 之2
    號7 樓之2 之住處執行搜索，並扣得乙○○所有、供與綽號
    「小林」之男子聯絡使用門號0000000000號摩托羅拉廠牌行
    動電話1 支（序號：000000000000000 號），而循線查獲上
    情。
四、案經高雄市政府警察局移請臺灣高雄地方法院檢察署檢察官
    偵查起訴。
    理  由
壹、證據能力
一、被告乙○○就公訴人所提出之證據，爭執證人即共同被告甲○○、丙○○於警詢、偵查中所為之陳述，為審判外之陳述
    ，無證據能力部分，說明如下：
(一)、證人甲○○於警詢及偵查中檢察事務官面前所為之陳述：
    證人甲○○與被告乙○○為共同正犯關係，其於警詢及檢察
    事務官面前所為有關被告乙○○之供述，對於被告乙○○而
    言，係被告在以外之人於審判外之言詞陳述，原則上固屬傳
    聞證據，本應傳喚其到庭接受被告乙○○之詰問及對質。惟
    其經本院合法傳喚均未到庭，且於其本身案件，證人甲○○
    亦經法院通緝在安，此有卷附之傳票、通緝書可參，足認證
    人甲○○確有因所在不明，而傳喚不到之情事。本院審酌證
    人甲○○於警詢及檢察事務官面前所為之陳述，承辦員警、
    檢察事務官均已告知法定應告知事項，並均以一問一答之方
    式所製作，訊畢亦經其過目確認後親自簽名無訛，有警詢筆
    錄可佐。觀諸其製作上開筆錄之過程，係在被告乙○○未在
    場之情形所為，且其與被告乙○○就附表一編號1 所載之犯
    行，為共同正犯關係，衡諸常情，其單獨面對司法警察所為
    之陳述，程度上較少會受到強暴、脅迫、詐欺、利誘或收買
    等外力之影響，其陳述較趨於真實。再者，亦無證據證明其
    上開警詢供係受警方不正方法誘導或干擾下所為，其警詢及
    在檢察事務官面前之供述顯係出於其真意下所為。且上開筆
    錄對於犯罪之構成要件、犯罪態樣等事實或情況，均翔實記
    載完整，自可認定證人甲○○之上開陳述，與事實較為相近
    ，而可信為真實。本院審酌上情，認證人甲○○之上開供述
    ，顯具有特別可信之情況，且為證明被告乙○○如附表一編
    號1 所載犯罪事實之存否所不可欠缺，復於本院審理時，依
    法告以被告乙○○，有關證人甲○○上開警詢及檢察事務官
    製作之筆錄，已充分給予被告乙○○表示意見之機會，依刑
    事訴訟法第159 條之3 第3 款規定，認具有證據能力。
(二)、證人丙○○於偵查中，在檢察官面前所為之陳述：
    證人丙○○與被告乙○○為共同正犯之關係，其於偵查中，
    在檢察官面前關於被告乙○○所為之供述，對於被告乙○○
    而言，雖屬被告以外之人於審判外之言詞陳述，然其於檢察
    官偵查中所為之陳述，係經檢察官告以拒絕證言權、具結之
    義務及偽證罪之處罰後，再命其朗讀結文並具結後所為之陳
    述，核其製作筆錄過程，並無違法取供述或證明力明顯過低
    之瑕疵，所為陳述蓋係出於供述者之真意，皆具信用性。況
    於本院審理時，已依人證調查程序，傳喚丙○○到場，命其
    立於證人之地位經公訴人、被告乙○○當庭交互詰問，使被
    告乙○○有與之對質及詰問之機會，認已完足為合法調查之
    證據，保障被告之對質詰問權。是以證人丙○○於偵查中，
    在檢察官前面所為之陳述作為證據，並無任何不當，依刑事
    訴訟法第159 條之1 第2 項之規定，具有證據能力。
(三)、至於被告乙○○爭執公訴人所提出證人丙○○於警詢及檢察
    事務官面前所為之陳述，係審判外之陳述，無證據能力一節
    。本院審酌證人丙○○業經到庭作證結果，其於本院審理時
    所述與上開警詢及檢察事務官詢問時所為之陳述尚無明顯不
    符是已無引用其於警詢及檢察事務官詢問時所為陳述之必要
    ，爰依刑事訴訟第159 條第1 項規定，認證人丙○○上開警
    詢及檢察事務官面前所為之陳述，無證據能力。
二、被告己○○及其辯護人，就公訴人所提出之證人即共同被告
    乙○○、庚○○、蕭文宗於警詢及檢察事務官面前所為之陳
    述，認係為審判外之陳述，無證據能力，查：
(一)、證人乙○○、庚○○於警詢及檢察事務官面前所為之陳述：
  1.證人乙○○於警詢及檢察事務官詢問時供陳：我於96年6 月
    至7 月間，帶同「衝現場」的車手「阿東」（庚○○）、「
    阿全」（蕭文宗）、「小雪」（己○○）至高雄市各地區當
    面向被害人詐騙取款，由「阿東」、「阿全」負責假冒書記
    官向被害人詐騙取款，「小雪」負責把風。作案件數約15件
    ，遭被害人識破的約10件，，詐騙取款得手的約5 件，小雪
    前後分得20萬元。我當初延攬己○○加入詐欺集團時，我有
    很明確跟己○○說，工作的內容是要詐騙被害人取款，她擔
    任的工作是「把風」，風險性不高，附表一編號2 部分，己○○有參與，附表一編號3 部分，她好像沒有一起到現場等
    語；核與其於本院審理時具結證稱：我不記得己○○有無分
    到錢，事情過太久了，我不記得我之前有這樣說過，也忘記
    有無跟她說擔任把風工作，風險性不高，96年6 月7 日己○○有到現場，但是沒有把風，96年6 月15日我確定她沒有到
    現場，我只能確定附表一編號2 ，她有去，附表一編號3 部
    分我不確定等語，所述前後已有實質不符。
  2.證人庚○○於警詢時供陳：我是在96年6 至7 月間與乙○○
    、己○○、蕭文宗、「阿倫」在高雄市地區詐騙被害人當面
    拿取詐欺贓款等語，於本院審理時則改稱：我參與的部分與
    己○○均無關等語，關於有無與被告己○○共同參與詐欺犯
    行一節前後供述已有矛盾之處。
  3.本院審酌證人乙○○就附表一編號2 、3 所示犯行；證人庚○○就附表一編號3 所示犯行，與被告己○○為共同正犯關
    係。查證人乙○○與被告己○○為普通朋友關係，證人庚○○與被告己○○在於本件案發前互不認識，並無嫌怨，業據
    被告己○○供承、證人乙○○、庚○○證述明確，足認其等
    虛偽陳述之危險性不高。且其等於警詢、偵查中檢察事務官
    詢問時所為之陳述，係以犯罪嫌疑人之身分單獨面對司法警
    察而為之，因同案被告並未在場，程度上較少會受到強暴、
    脅迫、詐欺、利誘或收買等外力之影響，其陳述較趨於真實
    。再者，亦無證據證明其上開供述係受不正方法誘導或干擾
    下所為，其等於警詢及檢察事務官詢問時所為之供述顯係出
    於其真意下所為。再者，本件證人乙○○於本院審理時到庭
    作證係在98年4 月21日，有是日審判筆錄在卷可按，距本件
    案發時間已相隔近2 年，其就相關細節無從記憶，乃事理之
    常，反觀其於警詢時所為之陳述，距案發時較近，記憶鮮明
    ，與事實較為相近，而可信為真實。本院審酌上情，認證人
    乙○○、庚○○之上開警詢、偵查中檢察事務官詢問時之供
    述，顯具有特別可信之情況，復為證明被告己○○之存否所
    不可欠缺，是依刑事訴訟法第159 條之2 規定，應具有證據
    能力。
(二)、證人蕭文宗於警詢時所為之陳述：
    證人蕭文宗與被告己○○為共同正犯之關係，是其於警詢時
    所為關於被告己○○部分之陳述，對於被告而言，係為被告
    在以外之人於審判外之言詞陳述，原則上固屬傳聞證據，本
    應傳喚其到庭接受被告己○○之詰問及對質。惟查證人蕭文
    宗業於製作上開警詢筆錄後之97年4月23日下午4時40分死亡
    ，經臺灣高雄地方法院檢察官調閱相關資料查核屬實，而就
    其所涉如附表一編號2至4所載詐欺犯行，為不起訴處分確定
    在案，有該署97年度偵字第7974號不起訴處分書在卷可按。
    堪認證人蕭文宗確實已死亡，而無法傳訊甚明。本院審酌其
    於警詢時所為之陳述，承辦員警係在已告知法定應告知事項
    ，並均以一問一答之方式所製作，訊畢亦經其過目確認後親
    自簽名無訛，有警詢筆錄可佐。觀諸其製作上開筆錄之過程
    ，係在被告己○○未在場之情形所為，則其單獨面對司法警
    察所為之陳述，程度上較少會受到強暴、脅迫、詐欺、利誘
    或收買等外力之影響，其陳述較趨於真實。再者，亦無證據
    證明其上開警詢供係受警方不正方法誘導或干擾下所為，其
    警詢時之供述顯係出於其真意下所為。且上開筆錄對於犯罪
    之構成要件、犯罪態樣等事實或情況，均翔實記載完整，自
    可推定證人蕭文宗之上開陳述，與事實相近，而可信為真實
    。本院審酌上情，認證人蕭文宗之上開供述，顯具有特別可
    信之情況，且為證明被告己○○如附表一編號2 、3 所載犯
    罪事實之存否所不可欠缺，復於本院審理時，依法告以被告
    己○○，有關證人蕭文宗上開警詢時所製作之筆錄，已給予
    被告己○○表示意見之機會，依刑事訴訟法第159 條之3 第
    1 款規定，認具有證據能力。
三、除上開證據之外，本判決所引用據以認定被告犯罪事實存否
    之各項傳聞證據，均於案件審理中詢問當事人及辯護人，使
    其等表示意見，其對於各該證據之證據能力均不爭執，本院
    審酌該等具有傳聞證據性質之證據，其取得過程並無瑕疵，
    且與待證事實具有關聯性，證明力非明顯過低，以之作為證
    據係屬適當，依刑事訴訟法第159條之5第1項之規定，得為
    證據。
貳、事實認定之理由
一、訊據被告乙○○固坦承加入以綽號「小林」之成年男子為首
    之詐欺集團之事實，惟矢口否認有何附表一編號1 所載之犯
    行，辯稱：我只是單純介紹同案被告甲○○與「小林」之男
    子認識而已，但甲○○如何與「小林」合作，我並不知道，
    也沒有參與附表一編號1 所載之詐欺行為，當時我在台中，
    並沒有北上至台北，因為怕車手黑吃黑，我所參與之各次詐
    欺案件，我都是親自到場監視等語。被告己○○否認有參與
    如附表一編號2 、3 所載之詐欺行為，辯稱：我雖認識乙○○，但並不知道乙○○是詐欺集團，因為乙○○說要帶我來
    高雄玩，才跟他一起南下高雄，我只有跟乙○○來過高雄1
    次，而且96年6 月15日那天中午，我在臺中佑安牙醫診所看
    診，並沒有到高雄我只有跟乙○○來過高雄1 次，而且96年
    6 月15日那天，我在台中佑安牙醫診所看診，並沒有來高雄
    ；我並沒有加入乙○○所屬詐欺集團及與乙○○一起參與如
    附表一編號2 、3 所載之詐欺行為，乙○○也沒有給過我錢
    等語。被告庚○○對於附表一編號3 、4 所載之犯罪事實，
    則均坦承不諱。
二、附表一編號1所載被告乙○○犯行部分：
(一)、被告乙○○確有應真實姓名年籍不詳綽號「小林」之成年男
    子之邀約，加入以該名綽號「小林」之男子為首之兩岸電話
    詐欺犯罪集團，擔任該詐騙集團臺灣地區之負責人，負責收
    購人頭帳戶及將所詐得款項匯至該名綽號「小林」之男子所
    指定之帳戶，並雇用人員成為集團成員，擔任車手、把風等
    工作，共同分工合作，其該集團之詐騙手法係推由已成年、
    姓名年籍不詳之某集團成員假冒戶政事務所人員、地檢署檢
    察官，自大陸地區撥打電話予在臺灣地區之人，詐稱：個人
    身分、帳戶資料遭人利用，涉及不法行為，要求報告所有帳
    戶資料，並需將存放金融機構之存款提領出來，暫時交由地
    檢署保管，否則將凍結所有帳戶內之存款云云，再並由乙○○親自帶領或指揮臺灣地區之車手衝現場，迨受騙之民眾提
    領存款後，即推由衝現場之車手1 名持偽造之書記官服務證
    ，假冒書記官向受騙之民眾拿款項等事實，業據被告乙○○
    所自承在卷，並有其所使用門號0000000000號行動電話通訊
    監聽譯文1 紙在卷可稽。又依上開通訊監聽譯文所載，被告
    乙○○確有與在大陸地區之人密切通聯，且其等間之通聯內
    容均係由該名在大陸地區之人士提供受騙民眾之資料予被告
    乙○○，並指示被告乙○○調派車手至現場及將詐得款項之
    匯款事宜等情，此觀諸上開通訊監聽譯文自明。上揭事實，
    已堪認定。
(二)、而被害人蔡銘德確有於附表一編號1 所載之時間，先後接獲
    自稱係戶政事務所職員、「薛維平檢察官」之人電話，向其
    佯稱：其所有玉山銀行、郵局帳戶涉嫌洗錢，須將合作金庫
    、郵局帳戶內之存款交出監管云云，致使蔡銘德信以為真，
    而至金融機構提領如附表一編號1 所示之款項，在附表一編
    號1 所載地點，交付與自稱「朱建仁書記官」之丙○○，嗣
    於第2 次交款時，報警處理等情，業經證人即被害人蔡銘德
    、證人即被害人女婿詹燦國證述綦詳，核與證人即甲○○、
    丙○○、丁○○、戊○○證述：依指示由甲○○或戊○○駕
    車，車載丙○○等人，再推由丙○○持偽造之「朱建仁書記
    官」證件，向蔡銘德收取等語大致相符，並經本院調閱臺灣
    士林地方法院96年度易字第950 號被告丙○○、丁○○、戊○○詐欺案件全案卷宗查核屬實。此部分事實，亦堪認定。
(三)、被告乙○○雖否認有何參與附表一編號1 所載之犯行，並以
    前情前置辯，惟查：
  1.證人甲○○於警詢、偵查中均明確陳稱：我認識乙○○，是
    乙○○找我加入其所屬之詐欺集團，我是擔任司機工作，乙○○負責報工作給我們，並指示我們去現場，乙○○要我去
    現場顧好丙○○，怕丙○○把錢拿走，而丙○○詐騙被害人
    時所攜帶偽造之證件是大陸的「小林仔」偽造的，假證件是
    「小林仔」寄給乙○○，乙○○再拿給我們，拿到贓款後，
    會先交給乙○○，乙○○再拿我的部分給我，後來其他人就
    被抓了，所以沒有拿到錢等語，核與證人丙○○於偵查及本
    院審理時具當證稱：當時是甲○○在台中介紹我認識乙○○
    ，乙○○說工作很輕鬆，只要去領錢就可以了，因為乙○○
    來高雄，所以每次臺北有案子，甲○○都會一起去，乙○○
    是老闆，在工作中他都是以電話遙控我們，要我們向他報備
    行蹤，蔡銘德那件，是乙○○指揮甲○○叫我去的，由我去
    向蔡銘德收款，甲○○則在車上把風，第2 次則是由戊○○
    開車載我們去現場，丁○○也是公司派來協助幫我把風的等
    語大致相符。
  2.至於證人丙○○於本院審理時對於附表一編號2 所載之細節
    部分，亦無從記憶，然其對於被告乙○○係該集團在臺灣地
    區之負責人，負責報工作及分配工作，並指揮其等去衝現場
    等情，則始終證述一致。本院審酌證人丙○○於本院審理時
    所為之陳述，距附表一編號1 所載之事實發生時間，已相隔
    近2 年，證人丙○○不免因時間之經過，而無法一字不漏地
    對於案發當時之經過情形詳細描述，此乃事理之常。況其證
    述：被告乙○○為車手頭一節，亦與證人甲○○證述情節相
    符。從而，上開證述細節之歧異並不足以影響法院對於本件
    事實之認定。是尚不得以證人丙○○於本院審理時，對於案
    發之細節無從記憶，而認其之證言不可採之依憑。參以，證
    人丙○○於加入該詐欺集團之前，與被告乙○○本不認識，
    此為被告乙○○、證人丙○○供承在卷，是其2 人間應無仇
    恨怨隙，且證人黃居於為警查獲時，並未立即供出被告乙○○即為車手頭，直至被告乙○○另犯附表一編號2 至4 所載
    之犯行而為警逮捕到案後，始為上開證述之內容，足認證人
    丙○○於被告乙○○到案前，仍有為其掩護之虞，則其事後
    供述上情，應無設詞誣陷被告之動機，且亦核與共犯甲○○
    證述之情節相符，其所言堪信為真。
  3.又被告乙○○雖未於附表一編號1 所載之詐騙蔡銘德時到場
    監控，惟其事前確有交付偽造之書記官服務證與丙○○，並
    於案發當時以電話指揮及分配工作與甲○○等人，並指示其
    等前往附表一編號1 所載之地點，向被害人蔡銘德收款，事
    後負責將詐得之款項後送與在大陸地區之「小林」等集團成
    員等情，業經認定如前。從而，被告乙○○就附表一編號1
    所載之犯行，確有與甲○○、丙○○、丁○○、戊○○及綽
    號「小林」之男子等人間有犯意之聯絡，並分擔提供偽造之
    書記官服務證及指揮、分配工作，事後並負責將詐得之款項
    後送等工作，其確有參與附表一編號1 所載之犯行甚明。被
    告所辯，顯不足採。
(四)、至於證人即共犯丁○○、戊○○於本院審理時雖證稱：不認
    識乙○○，作案當天也沒有看過乙○○等語。然查，本件被
    告乙○○雖未於附表一編號1 所載之詐騙蔡銘德時到場監控
    ，惟其事前確有交付偽造之書記官服務證與丙○○，並於案
    發當時以電話指揮及分配工作與甲○○等人，並指示其等前
    往附表一編號1 所載之地點，向被害人蔡銘德收款，事後負
    責將詐得之款項後送與在大陸地區之「小林」等集團成員等
    情，已如前述。縱令其於車衝現場時未到場，亦不影響其成
    立本件犯行。況證人丁○○、戊○○僅係擔任衝現場之車手
    ，於詐欺集團之組成員中，乃屬最外圍之成員，衡諸常情，
    其等對於集團之實際負責人亦無從知悉，此乃事理之常。且
    共同正犯之意思聯絡，不限於事前有所協定，其於行為當時
    ，基於相互之認識，以共同犯罪之意思參與者，亦無礙於共
    同正犯之成立；意思之聯絡並不限於事前有所謀議，即僅於
    行為當時有共同犯意之聯絡者，亦屬之，且其表示之方法，
    亦不以明示通謀為必要，即相互間有默示之合致，亦無不可
    （最高法院73年台上字第1886號、73年台上字第2364號判例
    意旨亦足參照）。本件被告乙○○係以電話指揮現場之車手
    甲○○，由甲○○在現場指揮丙○○、丁○○、戊○○，可
    認其等著手實行附表一編號1 所載之犯行，已就本案犯行有
    犯意之聯絡及行為之分擔甚明。縱令在場車手丁○○、戊○○不知該集團負責人即為被告乙○○，亦無解於被告就附表
    一編號1 所載犯行，應負其共犯之責。
三、附表一編號2 所載己○○犯行部分：
(一)、被告己○○確有應同案被告乙○○之邀集，加入以該名綽號
    「小林」之男子為首之兩岸電話詐欺犯罪集團，擔任衝現場
    時之把風工作等情，業據證人即同案被告乙○○、蕭文宗證
    述明確。而被害人郭玉枝確有於附表一編號2 所載之時間，
    先後接獲自稱係戶政事務所人員、「高雄地檢察署主任檢察
    官鍾忠孝」之人電話，向其佯稱：其身分資料遭詐欺集團冒
    用，將假扣押其財產，須將錢交出保管云云，致使郭玉枝信
    以為真，而先後2 次至金融機構提領如附表一編號1 所示之
    款項，在附表一編號1 所載地點，交付與自稱「鄭慶祥書記
    官」之蕭文宗出示乙○○事前交付之偽造「鄭慶祥書記官」
    服務證，以取信郭玉枝，收取款項後，再由蕭文宗交付郭玉
    枝偽造之高雄地檢署監管科收據共2 紙等情，業經證人即被
    害人郭玉枝證述明確，核與證人即共同正犯蕭文宗、乙○○
    證述情節大致相符，並有偽造之「高雄地檢署監管科」收據
    影本2 紙在卷足佐（見偵(四)卷第128 、129 頁）。此外，復
    有同案被告乙○○所有如附表二所示之物扣案可佐。上開事
    實，洵堪認定。
(二)、被告己○○雖否認有何參與附表一編號2 所載之犯行，並以
    前情前置辯，惟查：
  1.證人乙○○於警詢、偵查及本院審理時證述：附表一編號2
    所載之向郭玉枝詐取共計142 萬元，係由蕭文宗負責假冒書
    記官，己○○負責把風，我擔任匯款洗錢（後送）工作，我
    當初延攬己○○、蕭文宗加入詐欺集團時，我有很明確告訴
    己○○，工作內容就是要詐騙被害人取款，由她擔任的工作
    是把風，風險性不高，並告知其報酬比例為詐得款項之1 至
    2 ％，我都是當天詐騙被害人後，當場拿現金給她，她知道
    這是她擔任詐騙被害人時「把風」工作所得之酬勞等語，核
    與證人蕭文宗於警詢時供陳：乙○○是車手頭，負責與大陸
    地區的「小林」聯繫，並調度我們去向被害人取領詐欺款項
    及把風，由我假冒書記官向被害人當面拿取詐欺所得款項，
    己○○擔任司機及把風工作，我是在96年5 、6 月間，經由
    己○○介紹認識乙○○，加入其所屬之詐欺集團等語大致相
    符。被告己○○雖以：我只有跟乙○○一起去高雄玩，不知
    道乙○○是詐欺騙集團，乙○○、蕭文宗2 人所言不實等語
    置辯，然證人乙○○、蕭文宗與被告己○○間應無仇隙，應
    無刻意構詞陷被告己○○於罪之動機，其等所言應堪採信。
  2.且觀諸同案被告乙○○所使用之0000000000號行動電話通訊
    監聽譯文內容，(1)於96年6 月28日下午2 時10分29秒許，乙○○所使用之上開門號行動電話由1 名女子接聽，並依該名
    在大陸地區之成員指示，抄寫匯款資料；(2)同年10月14日晚
    上10時1 分14秒，乙○○以上開行動電話撥打0000000000號
    ，與1 名女子通話，而於電話談論工作事情，該名女子向乙○○表示：「為何不提錢黑吃黑？」等情（見偵(二)卷第30、
    34頁）。而被告己○○對於96年6 月28日下午2 時10分許29
    秒許之該通電話中之女聲為其聲音一節業已坦認，核與證人
    乙○○證述：該通電話的女聲是己○○等語相符，被告己○○辯稱不知乙○○從事詐騙行為一節，已難信其所述為真。
    再者，依被告己○○之警詢筆錄記載顯示，被告己○○所使
    用之門號為0000000000號，核與上開96年10月14日晚上10分
    1 分14秒時，與乙○○通話之人所使用之號碼相同，可認門
    號0000000000號行動電話之使用人為被告己○○無訛。益徵
    被告己○○對於乙○○從事詐騙行為知之甚詳。其前開置辯
    ，要不足採。綜上各情，足認被告己○○與乙○○、蕭文宗
    及「小林」之男子等人間，確有犯意之聯絡，並以自己犯罪
    之意思，參與附表一編號2所載詐騙郭玉枝之犯行甚明。
四、附表一編號3所載被告己○○、庚○○犯行部分：
(一)、本件被告庚○○確有於附表一編號3 所示之時間，與乙○○
    、蕭文宗、綽號「阿倫」（即另案被告劉騰畯）前往附表一
    編號3 所示地點，由庚○○持乙○○所交付偽造之「蕭政雄
    書記官」服務證，假冒「蕭政雄書記官」名義，先後2 次向
    被害人于桂芳取共計219 萬元之事實，業據被告庚○○坦承
    不諱，核與乙○○、蕭文宗證述之情節相符，並有同案被告
    乙○○所使用0000000000號行動電話96年6 月15日中午12時
    43 分58 秒起至同日下午4 時20分許之通訊監聽譯文1 份在
    卷足憑（見偵(二)卷第24至26頁）。是依上開卷附之各項文書
    、證物等補強證據，已足資擔保被告庚○○於本院審理中所
    為之上開任意性自白之真實性，堪信為真實。
(二)、而被害人于桂芳係因於附表一編號3 所載之時間，先後接獲
    自稱係戶政事務所人員及「高雄地檢察署主任檢察官鍾忠孝
    」之人電話，向其佯稱：其銀行帳戶遭詐欺集團冒用，銀行
    帳戶凍結，須將銀行存款交付「蕭政雄書記官」保管云云，
    致使于桂芳信以為真，而先後2 次至金融機構提領如附表一
    編號1 所示之款項，在附表一編號1 所載地點，將款項交付
    予被告庚○○等情，亦據證人即被害人于桂芳證述明確，核
    與被告庚○○、共同被告乙○○、蕭文宗供述情節相符。此
    外，並有如附表二所示同案被告乙○○所有供犯罪用之行動
    電話1 具扣案、警方在被告乙○○住處搜索時之現場照片6
    幀附卷可佐。上揭事實，均堪認定。
(三)、被告己○○雖否認有何參與附表一編號3 所載之犯行，並以
    前情前置辯，惟查：
  1.被告己○○因受同案被告乙○○之邀約，加入以該名綽號「
    小林」之男子為首之兩岸電話詐欺犯罪集團，擔任把風工作
    ，而與同案被告乙○○、蕭文宗、庚○○南下高雄，並分乘
    2 輛自小客車，由乙○○、己○○擔任把風工作，蕭文文宗
    、庚○○輪流假冒書記官名義，向民眾詐取款項等事實，業
    據證人乙○○、蕭文宗證述在卷。又證人蕭文宗於警詢、偵
    查中復證稱：96年6 月15日于桂芳遭詐欺集團以法務部高雄
    行政執行處名義通知凍結帳戶為由，騙取2 筆金額共計180
    萬元，此件是由庚○○負責向被害人拿錢，我負責把風及擔
    任司機，己○○也擔把風，乙○○負責收款；去高雄地區詐
    騙時，剛開始是我與乙○○、己○○3 人開乙○○的車子（
    即附表一編號2 部分），後來庚○○加入後，我與庚○○就
    開向租車行租的車，乙○○與己○○開1 部車等語（見警(二)
    卷第54、55頁），核與證人庚○○於警詢時供陳：96年6 、
    7 月間與乙○○、己○○、蕭文宗、「阿倫」在高雄市地區
    詐騙被害人當面取款等語（見警(二)卷第42頁）；被告乙○○
    於警詢、偵查中證稱：己○○是把風，由我駕駛車號2799–
    NB號之自小客車搭載己○○，「阿東」（即庚○○）、「阿
    全」（即蕭文宗）是開租賃車，我詐騙完馬上給己○○錢，
    己○○、蕭文宗、庚○○彼此都見過面，己○○知道他們均
    是同夥等語（見警(二)卷第14、15頁，偵(一)卷第116 、117 頁
    ）大致相符。足認被告己○○確有參與附表一編號4 所載詐
    欺于桂芳之犯行甚明。
  2.被告己○○雖辯稱：只有於96年6 月初，與乙○○去過1 次
    高雄，並沒有在96年6 月15日與乙○○他們到高雄等語。然
    觀諸上開同案被告乙○○所使用0000000000號行動電話96年
    6 月28日下午2 時10分29秒許之通訊監聽譯文內容，該次電
    話中之女性聲音確係被告己○○之聲音，業經認定如前，而
    該次通話時，門號0000000000行動電話之基地台顯示位置係
    在高雄縣鳳山市○○里○○鄰○○○路205 號12號屋頂，有上
    開通訊監聽譯文在卷可按（見偵(二)卷第30頁），可認被告鄭
    雪是日為乙○○接聽電話時，其所在位置係在高雄地區，則
    其辯稱：僅與乙○○南下高雄1 次一節，即非可採。參以，
    證人乙○○供陳：己○○知道蕭文宗及庚○○是擔任假冒書
    記詐騙被害人取款的工作，到了後期她有拒絕我一起至高雄
    犯案等語（警(二)卷第33至36頁）；證人蕭文宗亦證稱：剛開
    始是我與乙○○、己○○3 人開1 部乙○○的車來高雄犯案
    ，後來庚○○加入後，我與庚○○開租來的車，乙○○、己○○開1 部車等語（見警(二)卷第54頁），綜上各情，足徵在
    96 年6月28日以前，被告己○○對於乙○○等人在高雄地區
    犯如附表一編號2 、3 所載之詐欺犯行，均有以自己犯罪意
    思而參與甚明。
  3.而證人乙○○於本院審理時雖稱述：96年6 月15日當天，己○○並沒有參與等語；證人庚○○於本院審理時亦證稱：我
    只見過己○○1 次，那次好像是96年6 月初，那時己○○、
    乙○○、蕭文宗3 人去向被害人取款，我在旁邊看，但那次
    沒有成功等語。然被告己○○與庚○○受乙○○之邀約，先
    後加入該詐欺集團，在高雄地區最少共同犯下4 、5 件詐欺
    被害人案件，且己○○亦知悉庚○○、蕭文宗即高雄地區之
    同夥等情，亦據證人乙○○、蕭文宗證述綦詳。是證人乙○○、庚○○上開證述，均為事後迴護被告己○○之詞，洵不
    足採。
  4.至於被告己○○辯謂：96年6 月15日中午在臺中南屯區○○○路1028號「佑安牙醫診所」看診，並未南下高雄等語。經
    本院函詢該院結果，被告己○○係於96年6 月15日中午12時
    11分完成治療，並同時將健保卡插入電腦連線系統完成病歷
    記載，其應係在完成治療前半小時到院等情，有該院函覆之
    門診紀錄表、全民健保就醫日報表附卷可參（見本院卷第23
    至25頁），固足認被告己○○有於96年6 月15日上午11時40
    分許至上開牙醫診所看診，並於同日中午12時11分完成治療
    之情形。然本件乙○○、蕭文宗、庚○○、己○○向被害人
    詐取款項之時間先後係在同日下午1 時30分及同日下午3時
    許，是乙○○等人第2 次向被害人取款之時間（即96年6 月
    15日下午3 時許）與被告己○○在上開診所完成診治之時間
    相隔近3 小時左右，而現今大眾運輸系統發達，臺中至高雄
    搭乘高鐵僅需費時46分鐘至1 小時左右之時間，此為眾所週
    知之事理，且其門診之佑安牙醫診所與高鐵臺中站之距離亦
    僅約5.27公里左右，此有牙虎奇摩電子地圖列印資料附卷可
    按。是被告己○○於完成診治後搭乘高鐵趕赴附表一編號3
    所載之第2 次取款地點，與乙○○會合，亦非難事。且觀諸
    上開乙○○所使用之門號000000 0000 行動電話通訊監聽譯
    文顯示，乙○○在電話中亦指示車手搭高鐵前往高雄地區會
    合等情（見偵(二)卷第27頁反面）。益徵被告己○○應係於完
    成治療後，再自行趕赴附表一編號3 所載第2 次取款地點，
    與乙○○等人會合，並參與向被害人于桂芳詐取款項之犯行
    甚明。是其所提出之上開看診資料，尚不足以為有利被告認
    定之依據。
(四)、末按共同實施犯罪行為之人，在合同意思範圍以內，各自分
    擔犯罪行為之一部，相互利用他人之行為，以達其犯罪之目
    的者，即應對於全部所發生之結果，共同負責（最高法院25
    年上字第2253號判例、28年上字第3110號判例參照）。次按
    共同正犯之意思聯絡，不限於事前有所協定，其於行為當時
    ，基於相互之認識，以共同犯罪之意思參與者，亦無礙於共
    同正犯之成立（最高法院73年台上字第1886號、73年台上字
    第2364號判例意旨可資參照）。本件被告己○○雖未及參與
    附表一編號3 所載第1 次向被害人于桂芳詐取110 萬元部分
    之行為，然附表一編號3 所載之犯行，乃係基於詐取被害人
    于桂芳所有財物之單一決意，於密接之時間內為之（詳如后
    述），是被告己○○於附表一編號3 所載犯行尚未完成前，
    以其自己犯罪之意思，參與乙○○、庚○○、蕭文宗等人，
    擔任把風工作，事後並從中獲取報酬，其與同案被告庚○○
    、乙○○及共犯蕭文宗間就附表一編號3 所載之犯行，有犯
    意之聯絡及行為之分擔甚明。揆諸前開說明，縱令其並未全
    程參與附表一編號3 之全部犯罪行為，仍就全部之犯罪行為
    負其責任。
五、附表一編號4所載被告庚○○犯行部分：
(一)、被告庚○○確有於附表一編號4 所載之時間，與乙○○、蕭
    文宗及綽號「阿倫」之男子，前往附表一編號4 所載之地點
    ，持乙○○所交付偽造之「蕭政雄書記官」服務證，假冒「
    蕭政雄書記官」名義，先後2 次向被害人鍾吉雄拿取如附表
    編號4 所載之款項後，交付偽造之「高雄地檢署監管科」收
    據1 紙與鍾吉雄之事實，坦承不諱，核與證人乙○○、蕭文
    宗證述之情節相符，並有同案被告乙○○所使用0000000000
    號行動電話96年7 月2 日通訊監聽譯文1 份在卷足憑（見偵
    (二)卷第32頁）。是依上開卷附之各項文書、證物等補強證據
    ，已足資擔保被告於本院審理中所為之上開任意性自白之真
    實性，堪信為真實。
(二)、而被害人鍾吉雄係因於附表一編號4 所載之時間，先後接獲
    自稱係戶政事務所人員及「高雄地檢察署主任檢察官鍾忠孝
    」之人電話，向其佯稱：其銀行帳戶遭詐欺集團冒用，涉嫌
    洗錢，須將銀行存款交與「蕭政雄書記官」保管云云，致使
    鍾吉雄信以為真，而先後2 次至金融機構提領如附表一編號
    1 所示之款項，在附表一編號1 所載地點，將款項交付予被
    告庚○○等情，復據證人鍾吉雄證述明確，亦核與共同被告
    乙○○、蕭文宗、庚○○供述：由大陸地區之「小林」及其
    他成員打電話騙被害人後，再由其等前去取款等語相符，並
    有偽造之「高雄地檢署監管科收據」1 紙附卷可稽（見偵(二)
    卷第42頁）。此外，並有如附表二所示同案被告乙○○所有
    供犯罪用之行動電話1 具扣案、警方在被告乙○○住處搜索
    時之現場照片6 幀附卷可佐。堪認被告庚○○與乙○○、蕭
    文宗、綽號「阿倫」之男子及在大陸地區綽號「小林」之男
    子及其所屬詐欺集團成員間，就附表一編號4 所載之犯行，
    有犯意之聯絡，並以自己犯罪之意思，參與附表一編號4 之
    行為，而擔任車手之工作，假冒「蕭政雄書記官」名義向被
    害人鍾吉雄拿取詐欺款項甚明。從而，被告庚○○如附表一
    編號4 所載之犯行，亦堪認定。
六、綜上所述，本件事證明確，被告乙○○如附表一編號1所載
    之犯行，被告己○○如附表一編號2、3所載之犯行，被告庚○○如附表一編號3、4所載之犯行，均堪認定，應依法論罪
    科刑。
參、論罪科刑：
一、刑法所謂公印，係指公署或公務員職務上所使用之印信而言
    ，又所謂公印或公印文，係專指表示公署或公務員資格之印
    信而言，即俗稱大印與小官印及其印文（最高法院22年上字
    第1904號及69年台上字第693 號判例參照），又公印之形式
    凡符合印信條例規定之要件而製頒，無論為印、關防、職章
    、圖記，如足以表示其為公務主體之同一性者，均屬之，而
    不符印信條例規定或不足以表示公署或公務員之資格之印文
    ，即不得謂之公印文，僅為普通印文（最高法院89年度台上
    字第3155號判決參照）。本案如附件編號1 、2 、3 所示之
    印文，由其外觀形式觀之，均顯非表示高雄地方法院檢察署
    或所屬檢察官資格之印文，與公印文之要件不符，是「小林
    」所屬犯罪集團成員偽造上開印文之行為，即非偽造公印文
    ，而為偽造一般印文之行為，合先敘明。
二、論罪部分：
(一)、被告乙○○部分：
  1.被告乙○○就如附表一編號1 所載之犯行，所為與詐欺集團
    成員共同冒充公務員行使職權之行為，係犯刑法第158 條第
    1 項之僭行公務員職權罪；所為與詐騙集團成員共同持偽造
    之「書記官服務證」向被害人蔡銘德行使之行為，係犯刑法
    第216 條、第212 條行使偽造特種文書罪；被告與詐騙集團
    成員共同詐騙被害人蔡銘德之行為，係犯刑法第339 條第1
    項之詐欺取財罪。又被告與詐騙集團成員共同偽造特種文書
    （書記官服務證）之低度行為，為行使之高度行為所吸收，
    不另論罪。所犯上開之罪，與共犯甲○○、丙○○、丁○○
    、戊○○、綽號「小林」之成年男子及真實姓名年籍不詳之
    詐欺集團成員多人間，有犯意之聯絡及行為分擔，應論以共
    同正犯。
  2.又按基於一個犯罪決意，實施數犯罪構成要件之行為，彼此
    實施行為完全、大部分或局部同一，得評價為一個犯罪行為
    ，論以想像競合犯（參見司法院編印新修正刑法論文集第34
    6 頁張淳淙所著「從刑法修正論行為之罪數文章」）。依上
    說明，被告乙○○所犯如附表一編號1 所示之犯行，分別係
    基於詐取被害人蔡銘德所有金錢之單一行為決意，且於詐騙
    過程中，於密接之時間，以僭行公務員職權、行使偽造之特
    種文書（書記官服務證）為手段，遂行向被害人蔡銘德詐得
    金錢之目的，是以被告所犯僭行公務員職務罪、行使偽造特
    種文書罪、詐欺取財罪等3 罪間，均應認係一行為侵害數罪
    名，為想像競合犯，應依刑法第55條之規定，從一重論以刑
    法第339 條第1 項之詐欺取財罪。其於附表一編號1 所載之
    時間、地點，雖向蔡銘德詐騙2 次（96年3 月29日詐騙100
    萬元得逞、同年4 月2 日詐騙80萬元未得逞），詐騙之對象
    為同一人，且手段相同、時間密接，犯罪構成要件無法分割
    ，應論以接續犯，檢察官起訴認應成立數罪，分論併罰，容
    有誤會，附此敘明。
  3.被告乙○○前已有如事實欄所載之刑事前科紀錄，甫於94年
    9 月28日易科罰金執行完畢等情，有臺灣高等法院被告前案
    紀錄表1 份在卷可按，其於有期徒刑執行完畢後5 年內，故
    意再犯本件有期徒刑以上之罪，為累犯，爰依刑法第47條第
    1 項之規定，加重其刑。
(二)、被告己○○部分：
  1.核被告己○○就如附表一編號2 所示之犯行，所為與詐欺集
    團成員共同冒充公務員行使職權之行為，係犯刑法第158 條
    第1 項之僭行公務員職權罪；所為與詐騙集團成員共同交付
    偽造之「高雄地檢署監管科收據」予被害人郭玉枝之行為，
    係犯刑法第216 條、第211 條之行使偽造公文書罪，所為與
    詐騙集團成員共同持偽造之「書記官服務證」向被害人郭玉
    枝行使之行為，係犯刑法第216 條、第212 條行使偽造特種
    文書罪；所為與詐騙集團成員共同詐騙被害人郭玉枝之行為
    ，則犯刑法第339 條第1 項之詐欺取財罪。就如附表一編號
    3 所示之犯行，所為與詐欺集團成員共同冒充公務員行使職
    權之行為，係犯刑法第158 條第1 項之僭行公務員職權罪；
    所為與詐騙集團成員共同持偽造之「書記官服務證」向被害
    人于桂芳行使之行為，係犯刑法第216 條、第212 條行使偽
    造特種文書罪；所為與詐騙集團成員共同詐騙被害人于桂芳
    之行為，則犯刑法第339 條第1 項之詐欺取財罪。又其與詐
    騙集團成員共同偽造印文之行為，係偽造公文書（高雄地檢
    署監管科收據）之部分行為；偽造特種文書（書記官服務證
    ）及公文書之低度行為，為行使之高度行為所吸收，均不另
    論罪。所犯上開各罪，其中附表一編號2 部分，與共犯乙○○、蕭文宗、綽號「小林」之成年男子及真實姓名年籍不詳
    之詐欺集團成員間；附表一編號3 部分，與共犯乙○○、蕭
    文宗、庚○○、綽號「阿倫」之劉騰畯、綽號「小林」之成
    年男子及真實姓名年籍不詳之詐欺集團成員間，分別有犯意
    之聯絡及行為分擔，均應論以共同正犯。
  2.被告己○○所犯如附表一編號2 所示之犯行，係基於詐取被
    害人郭玉枝所有金錢之單一行為決意，且於詐騙過程中，於
    密接之時間，以僭行公務員職權、行使偽造之特種文書（書
    記官服務證）、行使偽造公文書（高雄地檢署監管科收據）
    為手段，遂行向被害人郭玉枝詐得金錢之目的；所犯如附表
    一編號3 所示之犯行，係基於詐取被害人于桂芳所有金錢之
    單一行為決意，且於詐騙過程中，於密接之時間，以僭行公
    務員職權、行使偽造之特種文書（書記官服務證）為手段，
    遂行向被害人于桂芳詐得金錢之目的。是以被告己○○就附
    表一編號2 部分，所犯之僭行公務員職務罪、行使偽造特種
    文書罪、行使偽造公文書、詐欺取財罪等4 罪間；就附表一
    編號3 部分，所犯之僭行公務員職務罪、行使偽造特種文書
    罪、詐欺取財罪等3 罪間，應認均係一行為侵害數罪名，為
    想像競合犯，均應依刑法第55條之規定，分別從一重論以刑
    法第216 條、第211 條行使偽造公文書罪（附表一編號2 部
    分）、第339 條第1 項之詐欺取財罪（附表編號3 部分）。
    其於附表一編號2 、3 所載之時間、地點，雖分別向郭玉枝
    詐騙2 次（96年6 月6 日詐騙69萬元、同年6 月7 日詐騙73
    萬元均得逞）、向于桂芳詐騙2 次（96年6 月15日下午1 時
    30 分 許詐騙110 萬元、同日下午3 時許詐騙80萬元均得逞
    ），詐騙之對象為同一人，且手段相同、時間密接，犯罪構
    成要件無法分割，應各論以接續犯。被告己○○所犯如附表
    一編號2 、3 所示之行為（對郭玉枝部分係犯行使偽造公文
    書罪，對于桂芳部分係犯詐欺取財罪），其犯意各別，行為
    互異，應分論併罰。
(三)、被告庚○○部分：
  1.核被告庚○○就如附表一編號3 所示之犯行，所為與詐欺集
    團成員共同冒充公務員行使職權之行為，係犯刑法第158 條
    第1 項之僭行公務員職權罪；所為與詐騙集團成員共同持偽
    造之「書記官服務證」向被害人于桂芳行使之行為，係犯刑
    法第216 條、第212 條行使偽造特種文書罪；所為與詐騙集
    團成員共同詐騙被害人于桂芳之行為，係犯刑法第339 條第
    1 項之詐欺取財罪；就如附表一編號4 所示之犯行，所為與
    詐欺集團成員共同冒充公務員行使職權之行為，係犯刑法第
    158 條第1 項之僭行公務員職權罪；所為與詐騙集團成員共
    同交付偽造之「高雄地檢署監管科收據」予被害人鍾吉雄之
    行為，係犯刑法第216 條、第211 條之行使偽造公文書罪，
    所為與詐騙集團成員共同持偽造之「書記官服務證」向被害
    人鍾吉雄行使之行為，係犯刑法第216 條、第212 條行使偽
    造特種文書罪；所為與詐騙集團成員共同詐騙被害人郭玉枝
    之行為，則犯刑法第339 條第1 項之詐欺取財罪。又其與詐
    騙集團成員共同偽造印文之行為，係偽造公文書（高雄地檢
    署監管科收據）之部分行為；偽造特種文書（書記官服務證
    ）及公文書之低度行為，為行使之高度行為所吸收，均不另
    論罪。所犯上開各罪，其中附表一編號3 部分，與共犯乙○○、蕭文宗、己○○、劉騰畯、綽號「小林」之成年男子及
    真實姓名年籍不詳之詐欺集團成員間；附表一編號4 部分，
    與共犯乙○○、劉騰畯、綽號「小林」之成年男子及真實姓
    名年籍不詳之詐欺集團成員間，分別有犯意之聯絡及行為分
    擔，均應論以共同正犯。
  2.被告庚○○所犯如附表一編號3 所示之犯行，係基於詐取被
    害人于桂芳所有金錢之單一行為決意，且於詐騙過程中，於
    密接之時間，以僭行公務員職權、行使偽造之特種文書（書
    記官服務證）為手段，遂行向被害人于桂芳詐得金錢之目的
    ；如附表一編號4 所示之犯行，係基於詐取被害人鍾吉雄所
    有金錢之單一行為決意，且於詐騙過程中，於密接之時間，
    以僭行公務員職權、行使偽造之特種文書（書記官服務證）
    、行使偽造公文書（高雄地檢署監管科收據）為手段，遂行
    向被害人鍾吉雄詐得金錢之目的。是以被告庚○○就附表一
    編號3 部分，所犯之僭行公務員職務罪、行使偽造特種文書
    罪、詐欺取財罪等3 罪間；就附表一編號4 部分，所犯之僭
    行公務員職務罪、行使偽造特種文書罪、行使偽造公文書、
    詐欺取財罪等4 罪間；，應認均係一行為侵害數罪名，為想
    像競合犯，均應依刑法第55條之規定，分別從一重論以刑法
    第339 條第1 項之詐欺取財罪（附表編號3 部分）、第216
    條、第211 條行使偽造公文書罪（附表一編號4 部分）。其
    於附表一編號3 、4 所載之時間、地點，雖分別向于桂芳詐
    騙2 次（96年6 月15日下午1 時30分許詐騙110 萬元、同日
    下午3 時許詐騙80萬元均得逞）、向鍾吉雄詐騙2 次（96年
    7 月2 日上午11時許詐騙120 萬元、同日下午3 時許詐騙90
    萬元均得逞），其詐騙之對象為同一人，且手段相同、時間
    密接，犯罪構成要件無法分割，應各論以接續犯。被告己○○所犯如附表一編號3 、4 所示之行為（對于桂芳部分係犯
    詐欺取財罪，對鍾吉雄部分係犯行使偽造公文書罪），其犯
    意各別，行為互異，應分論併罰。
  3.被告庚○○前已有如事實欄一所載之刑事前科紀錄，甫於92
    年9 月22日縮短刑期假釋出監，於93年1 月12日未經撤銷假
    釋而執行完畢等情，有臺灣高等法院被告前案紀錄表1 份在
    卷可按，其於有期徒刑執行完畢後5 年內，故意再犯本件有
    期徒刑以上之2 罪，均為累犯，各應依刑法第47條第1 項之
    規定，加重其刑。
三、科刑部分：
(一)、被告乙○○部分：
    爰審酌被告乙○○前已有詐欺案之刑事前科紀錄，素行不佳
    ，正值壯年，竟不思正當途徑賺取財物，受綽號「小林」之
    男子邀約，即與之共組詐欺集團，擔任在臺灣地區之負責人
    ，出面吸收甲○○、丙○○、丁○○、戊○○等人加入集團
    ，再以如附表一編號2 所示之手法詐取被害人蔡銘德之財物
    ，除造成被害人財產受損外，並使地檢署文書、書記官服務
    證之文書公信力嚴重受損，直接影響民眾對公家機關之信賴
    ，其行為實屬惡劣，且被害人蔡銘德亦因此而受有100 萬元
    之損失，犯罪情節尚非輕微；且其犯後猶否認犯行，態度不
    佳，及其犯罪之動機、目的、手段等一切情狀，量處如主文
    所示之刑。又其所犯如附表一編號1 所載之犯行，其犯罪時
    間雖均係在96年4 月24日中華民國96年罪犯減刑條例公布施
    行前，然其所犯上開犯行所宣告之刑，已逾有期徒1 年6 月
    ，核與上開減刑條例所定之減刑要件未合，爰不予減刑，併
    此敘明。
(二)、被告己○○部分：
    爰審酌被告己○○明知乙○○、真實姓名年籍不詳之「小林
    」等成年人係詐欺集團成員，對社會危害甚鉅，竟仍貪圖分
    贓，受乙○○之邀約，加入乙○○所屬之詐欺集團，共同分
    別以不實之高雄地檢署文書、書記官服務證件騙取被害人郭
    玉枝、于桂芳之財物，除侵害被害人之財產法益之外，並使
    高雄地檢署文書、書記官服務證件之文書公信力嚴重受損，
    直接影響民眾對公家機關之信賴，其行為實屬惡劣，且被害
    人郭玉枝、于桂芳分別受有如附表一編號2 、3 所載之財物
    損失，且其犯後否認犯行，態度不佳，本不宜寬貸，惟考量
    其於附表一編號2 、3 所示之行為，僅係依共犯乙○○之指
    示，擔任把風工作，較諸乙○○、「小林」之人，其所參與
    之情節較輕微，及其犯罪之動機、目的、手段等一切情狀，
    分別量處如主文所示之刑，並定其應行刑，以示懲儆。
(三)、被告庚○○部分：
    爰審酌被告庚○○明知乙○○、蕭文宗、己○○、真實姓名
    年籍不詳之「小林」等成年人係詐欺集團成員，對社會危害
    甚鉅，竟仍貪圖分贓，受乙○○之邀約，而加入其所屬之詐
    欺集團，共同以不實之高雄地檢署文書、書記官服務證件騙
    取被害人于桂芳、鍾吉雄之財物，除侵害被害人之財產法益
    之外，並使高雄地檢署文書、書記官服務證件之文書公信力
    嚴重受損，直接影響民眾對公家機關之信賴，其行為實屬惡
    劣，且被害人于桂芳、鍾吉雄分別受有如附表一編號3 、4
    所載之財物損失，又於附表一編號3 、4 所示之行為，擔任
    車手，假冒書記官，向被害人詐取款項，犯罪情節尚非輕微
    ，惟念及其犯後坦承犯行，態度尚可，及其犯罪之動機、目
    的、手段等一切情狀，分別量處如主文所示之刑，並定其應
    行刑。
四、沒收部分：
(一)、共犯蕭文宗交付予被害人郭玉枝之「高雄地檢署監管科收據
    」傳真影本2 紙（附件編號1 、2 ，見偵(四)卷第128 、129
    頁）；庚○○交付鍾吉雄「高雄地檢署監管科收據」傳真影
    本1 紙（附件編號3 ，見警(一)卷第23頁），其上分別蓋有偽
    造之「法務部行政執行署台北執行處凍結管制之印」、「檢
    察執行處」印文各2 枚，不論屬於犯人與否，各應予宣告沒
    收之。扣案之摩托羅拉牌行動電話1 支（不含0000000000號
    SIM 卡1 枚），乃被告乙○○所有分別供附表一所示各犯罪
    所用之物，業經被告乙○○陳明在卷，基於共犯責任共同原
    則，分別應依刑法第38條第1 項第2 款規定，宣告沒沒收之
    。至於上開行動電話內含中華電信門號0000000000號之SIM
    卡1 枚，雖中華電信行動電話門號核發後，中華電信公司即
    不再向申請人收回SIM 卡，此有中華電信股份有限公司客戶
    服務處97年3 月6 日信客年一(一)警（97）字第073 號可參，
    惟因該門號之申請人為徐菁婉，並非被告所申請，有中華電
    信用戶資料查詢1 份在卷可證（見本院97年度訴字第806 號
    卷第78頁），是上開門號SIM 卡即非被告所有之物，爰不予
    宣告沒收。又按行為人偽造之印章，依刑法第219 條規定，
    係在必應沒收之列，該印章如屬存在，縱未經扣案，仍不得
    不為沒收之宣告（最高法院25年上字第6620號判例參照），
    是以作成附件編號1 、2 、3 所示印文之印章2 顆（即附件
    編號4） 雖未扣案，惟依前揭判例說明，仍應依刑法219 條
    之規定，宣告沒收。
(二)、附表二編號1 至4 所示之物，雖經被告乙○○自承係自郭予
    函、彭美娟取得之物，然附表編號1 至3 所示之金融機構存
    摺、提款卡之申設人均非被告乙○○，已難認屬其所有，且
    亦無證據證明係與本件犯行有關之物，爰不予宣告沒收。附
    表二編號5 所示之0000000000號、SAMSUNG 牌行動電話1 支
    ，乃被告乙○○之友人「小張」遺留在其家中，非被告乙○○所有；附表二編號6 所示之0000000000號、Motorola牌行
    動電話1 支，該電話係僅供被告私人使用，亦經被告陳明在
    卷，且上開行動電話及內含之SIM 卡，均查無證據與本案被
    告犯行有關，均不予宣告沒收。又門號0000000000號行動電
    話1 支，固係供被告己○○、庚○○與共犯乙○○等人分別
    犯附表一編號2 至4 所示犯行之聯絡工具，然該門號之行動
    電話並未扣案，且該門號申設人為乙○○之前女友蕭玫君，
    並非被告，亦不予宣告沒收，併予敘明。
(三)、另共犯丙○○交付被害人蔡銘德之「地檢署收據公文」；蕭
    文宗交付被害人郭玉枝「高雄地檢署監管科收據」2 紙、庚○○交付予被害人鍾吉雄之「高雄地檢署監管科收據」1 紙
    ，為偽造之公文書，惟因該文書已經共犯持以行使分別交付
    予蔡銘德、郭玉枝、鍾吉雄，已非被告所屬詐騙集團成員所
    有，爰不予宣告沒收。至於共犯丙○○、庚○○、蕭文宗分
    別向被害人蔡銘德、郭玉枝、于桂芳、鍾吉雄出示之偽造書
    記官服務證3 張，未經扣案，無證據證明尚仍存在，為免將
    來執行之困難，爰不予宣告沒收之。
四、公訴意旨略以：被告乙○○就附表一編號1 所示之事實，構
    成刑法158 條第1 項僭行公務員職罪、第216 條、第212 條
    行使偽造特種文書罪、刑法第339 條第1 項詐欺取財罪外，
    共犯丙○○復同時向蔡銘德交付偽造之法院公文而行使之，
    認被告乙○○就此部分，亦涉犯刑法第216 條、第211 條之
    行使偽造公文書罪等語（見本院98年5 月5 日審判筆錄第2
    頁）。
(一)、按犯罪事實應依證據認定之，無證據不得認定犯罪事實；不
    能證明被告犯罪者，應諭知無罪之判決，刑事訴訟法第154
    條第2 項、第301 條第1 項分別定有明文。又認定不利於被
    告之證據須依積極證據，苟積極證據不足為不利於被告事實
    之認定，即應為有利被告之認定，更不必有何有利之證據；
    而犯罪事實之認定，應憑證據，如無相當之證據，或證據不
    足以證明，自不得以推測或擬制之方法，以為裁判之基礎。
    再者，依刑事訴訟法第161 條第1 項規定，檢察官對於起訴
    之犯罪事實，仍應負提出證據及說服之實質舉證責任，尚其
    所提出之證據，不足為被告有罪之積極證明，或其指出證明
    之方法，無從說服法院以形成被告有罪之心證，基於無罪推
    定之原則，自應為被告無罪判決之諭知（最高法院30年上字
    第816 號、40年台上字第86號、92年台上字第128 號判例可
    資參照）。又被告或共犯之自白，不得作為有罪判決之唯一
    證據，仍應調查其他必要之證據，以察其是否與事實相符，
    刑事訴訟法第156條第2項定有明文。
(二)、公訴人認被告乙○○亦涉犯刑法第216 條、第211 條之行使
    偽造公文書犯行，無非係以證人即共同正犯丙○○於本院98
    年4 月21日審理時具結證稱：向蔡銘德取款時，有交付1 紙
    法院的收據給他，該收據上載有被害人姓名、金額、關防等
    語。惟其復稱：我不記得當時有以檢察官名義去詐騙被害人
    ，而且也看不出來收據上之關防為何單位的印文，因為她寫
    的是隸書等語，證人丙○○既無從認定該收據上之印文究係
    偽造何行政機關、單位之印文，則該收據是否該當刑法上所
    稱之公文書，即非無疑。且依證人丙○○先前警詢及偵查中
    所為之陳述，除指證共犯甲○○事前曾交付偽造之書記官服
    務證外，均無一未提及被告乙○○或其他共犯是否曾交付偽
    造之公文書，亦難信其於本院審理時所證述之情節屬實。參
    以，綜閱全卷，亦無上開偽造之公文書（收據）扣案可資補
    強證人丙○○於本院審理時之證詞，尚難僅因證人即共犯丙○○單一、有瑕疵之指訴，遽為被告乙○○不利認定之依據
    。此外，復查無其他積極證據足資證明被告乙○○就附表一
    編號1 所載犯行，有何公訴人所指行使偽造公文書之犯行，
    此部分犯行，尚屬不能證明，本應為無罪之諭知。惟此部分
    犯行如成立犯罪，與被告乙○○前揭有罪認定之犯行部分，
    具有想像競合犯之裁判上一罪關係，爰不另為無罪之諭知。
據上論斷，應依刑事訴訟法第299 條第1 項前段，刑法第158 條
第1 項、第216 條、第211 條、第212 條、第339 條第1 項、第
第28條、第55條、第47條第1 項、第219 條、第38條第1 項第2
款、第51條第5 款，刑法施行法第1 條之1 ，判決如主文。
本案經檢察官黃子宜到庭執行職務。
中    華    民    國    98    年    5     月    19    日
                  刑事第十二庭  審判長法  官  黃建榮
                                      法  官  蘇揚旭
                                      法  官  李殷君
以上正本證明與原本無異。
如不服本判決應於收受送達後10日內向本院提出上訴書狀，並應
敘述具體理由；如未敘述上訴理由者，應於上訴期間屆滿後20日
內向本院補提理由書（均須按他造當事人之人數附繕本）「切勿
逕送上級法院」。
中    華    民    國    98    年    5     月    19    日
                                      書記官  李文廣
附錄本案論罪科刑所適用之法條
中華民國刑法第158 條第1 項
冒充公務員而行使其職權者，處3 年以下有期徒刑、拘役或5 百
元以下罰金。
中華民國刑法第216 條
行使第210 條至第215 條之文書者，依偽造、變造文書或登載不
實事項或使登載不實事項之規定處斷。
中華民國刑法第211條
偽造、變造公文書，足以生損害於公眾或他人者，處1 年以上7
年以下有期徒刑。
中華民國刑法第212條
偽造、變造護照、旅券、免許證、特許證及關於品行、能力服務
或其他相類之證書、介紹書，足以生損害於  眾或他人者，處1
年以下有期徒刑、拘役或3百元以下罰金。
中華民國刑法第339條第1項
意圖為自己或第三人不法之所有，以詐術使  將本人或第三人之
物交付者，處5 年以下有期徒刑、拘役或科  併科1 千元以下罰
金。
以前項方法得財產上不法之利益或使第三人  之者，亦同。
前2項之未遂犯罰之。
附表一：
┌──┬───┬───────────────────────────┐
│編號│被害人│詐騙手法及情情節                                      │
├──┼───┼───────────────────────────┤
│ 1  │蔡銘德│(1)於96年3 月29日上午10時許，由在大陸地區之詐欺集團成員│
│    │（遭詐│  分別假冒戶政事務所人員、「薛維平檢察官」，並以電話聯│
│    │騙之款│  絡蔡銘德，向其佯稱：因其為他人代領身分證，且其所有之│
│    │項合計│  玉山銀行帳戶涉嫌洗錢，須將將合作金庫帳戶之存款交出監│
│    │100 萬│  管，否則將凍結其帳戶云云，蔡銘德不疑有他，依指示提領│
│    │元）  │  其所有之合作金庫帳戶內之存款新臺幣（下同）100 萬元，│
│    │      │  乙○○復指示甲○○駕車搭載丙○○前往臺北，推由丙○○│
│    │      │  自行租車前往蔡銘德位於台北縣汐止市○○路113 巷17號。│
│    │      │  嗣於同日下午3 時許，由丙○○假冒「朱建仁書記官」，並│
│    │      │  出示甲○○事前所交付偽造之書記官服務證，以取信於蔡銘│
│    │      │  德，蔡銘德不疑有他，誤信丙○○確係「朱建仁書記官」，│
│    │      │  而依指示交付與丙○○而得逞。                        │
│    │      │(2)復於同年月30日下午1 時許，接續前揭單一犯意之聯絡，推│
│    │      │  由所屬詐欺集團成員，再度撥打電話予蔡銘德，向其佯稱：│
│    │      │  其所有郵局帳戶亦涉嫌洗錢，亦須將該帳戶內之80萬元領出│
│    │      │  交付監管，才能取回前日交付監管之100 萬元云云，蔡銘德│
│    │      │  仍不疑有他，隨即前往郵局欲提領80萬元，為郵局承辦人員│
│    │      │  發現有異，蔡銘德始知受騙，乃將上情告知女婿詹燦國，並│
│    │      │  報警處理。迨至同年4 月2 日下午1 時30分許，戊○○搭載│
│    │      │  甲○○、丙○○及丁○○依指示前往再度上址蔡銘德住處，│
│    │      │  由丁○○負責把風，戊○○與甲○○在車上等候、接應，並│
│    │      │  推由丙○○假冒「朱建仁書記官」，再度欲向蔡銘德收取80│
│    │      │  萬元之際，為員警當場查獲並逮捕。                    │
├──┼───┼───────────────────────────┤
│ 2  │郭玉枝│(1)己○○與乙○○、蕭文宗、綽號「小林」之男子及其餘集團│
│    │（遭詐│  成員，共同基於行使偽造公文書、行使偽造特種文書、僭行│
│    │騙之款│  公務員職務、意圖為自己不法所有之犯意聯絡，於96年6 月│
│    │項合計│  6 日下午1 時許，由在大陸地區之詐騙集團成員分別假冒戶│
│    │142 萬│  政事務所人員、「高雄地檢署主任檢察官鍾忠孝」撥打電話│
│    │元）  │  予郭玉枝，向其佯稱：其身分遭詐欺集團冒用申請銀行帳戶│
│    │      │  ，要假扣押其財產，須將其金融機構帳戶內之存款提領交付│
│    │      │  監管云云，郭玉枝不疑有他，遂依指示前往銀行提款，陳重│
│    │      │  儀駕車搭載己○○、蕭文宗2 人前往高雄市前鎮公車總站前│
│    │      │  ，推由己○○擔任把風工作、蕭文宗擔任車手，負責取款，│
│    │      │  乙○○則在車上指揮其等把風、取款之工作。迨郭玉枝提領│
│    │      │  69萬元抵達現場後，即推由蕭文宗假冒「鄭慶祥書記官」，│
│    │      │  出示乙○○事先交付之偽造書記官服務證與郭玉枝，郭玉枝│
│    │      │  因此誤信蕭文宗即為「鄭慶祥書記官」，並交付如附件編號│
│    │      │  1 所示偽造之「高雄地檢署監管科收據」（其上蓋印有如附│
│    │      │  件編號1 所示之偽造印文共2 枚），郭玉枝因而陷於錯誤，│
│    │      │  而依指示交付69萬元予蕭文宗。得款後旋即離去，扣除鄭雅│
│    │      │  雪、蕭文宗及乙○○應得之款項後，乙○○乃將其餘款項匯│
│    │      │  與在大陸地區之綽號「小林」之男子。                  │
│    │      │(2)復於96年6 月7 日上午10時許，接續前揭單一犯意之聯絡，│
│    │      │  該集團成員再度假冒「高雄地檢署主任檢察官鍾忠孝」撥打│
│    │      │  電話予郭玉枝，向其佯稱：該案已結案，但其郵局帳戶之存│
│    │      │  款亦須提領交付監管云云，郭玉枝仍不疑有他，隨即依指示│
│    │      │  前往郵局提領款項，乙○○乃再度駕車搭載己○○、蕭文宗│
│    │      │  2 人前往指定之高雄市高雄市前鎮區鎮南宮等候。迨同日中│
│    │      │  午12許，郭玉枝提領73萬元抵達現場後，由己○○負責把風│
│    │      │  ，乙○○擔任司機負責接應，再由蕭文宗假冒「鄭慶祥書記│
│    │      │  官」，並出示偽造之書記官服務證與郭玉枝，及交付如附件│
│    │      │  編號2 所示偽造之「高雄地檢署監管科收據」（其上蓋印有│
│    │      │  如附件編號2 所示之偽造印文共2 枚），以取信於郭玉枝，│
│    │      │  致使郭玉枝陷於錯誤，而交付73萬元與蕭文宗。得款後旋即│
│    │      │  離去，扣除己○○、蕭文宗及乙○○應得之款項後，乙○○│
│    │      │  乃將其餘款項匯與在大陸地區之綽號「小林」之男子。    │
├──┼───┼───────────────────────────┤
│ 3  │于桂芳│(1)己○○、庚○○與乙○○、蕭文宗、劉騰畯、綽號「小林」│
│    │（合計│  之男子及其餘集團成員，共同基於行使偽造特種文書、僭行│
│    │遭詐騙│  公務員職務、意圖為自己不法所有之犯意聯絡，於96年6 月│
│    │之款項│  請銀行帳戶，須將其遠東銀行之定期存款解約並提領交付監│
│    │為180 │  管云云，于桂芳不疑有他，遂依指示前往銀行辦理，乙○○│
│    │萬）  │  駕車至高雄市○○路上之遠東銀行附近監控、指揮，並指示│
│    │      │  庚○○、蕭文宗2 人亦到該處，推由蕭文宗、劉騰畯（綽號│
│    │      │  「阿倫」）擔任把風工作，庚○○擔任車手負責取款，陳重│
│    │      │  儀則在車上指揮其等把風、取款之工作。迨於同日下午1 時│
│    │      │  30分許，于桂芳提領110 萬元並至上開遠東銀行對面後，即│
│    │      │  推由庚○○假冒「蕭正雄書記官」，並出示乙○○事先交付│
│    │      │  之偽造書記官服務證與郭玉枝，致使于桂芳誤信庚○○即為│
│    │      │  「蕭正雄書記官」，而依指示交付110 萬元與庚○○。    │
│    │      │(2)復於同日下午2 時許，接續前揭單一犯意之聯絡，該集團成│
│    │      │  員再度假冒「高雄地檢署檢察官鍾忠孝」撥打電話予于桂芳│
│    │      │  ，向其佯稱：其於中國國際商銀之存款亦涉及詐欺不法，須│
│    │      │  將該帳戶內之存款提領交付監管云云，于桂芳隨即依指示前│
│    │      │  往銀行提領款項，乙○○自行駕車、蕭文宗駕車搭載庚○○│
│    │      │  至指定之高雄市五權國小大門（即中國國際銀行對面）等候│
│    │      │  ，己○○亦自臺中趕往該處與乙○○會合。迨同日下午3 時│
│    │      │  許，于桂芳枝提領70萬元抵達五權國小大門口後，由己○○│
│    │      │  、蕭文宗、劉騰畯負責把風，乙○○在車上指揮其等把風、│
│    │      │  取款工作，再由庚○○假冒「蕭政雄書記官」，出面要求于│
│    │      │  桂芳交付款項，于桂芳不疑有他，遂依指示交付70萬元與顏│
│    │      │  煒倫。得款後旋即離去，乙○○扣除己○○、蕭文宗、顏煒│
│    │      │  倫、劉騰畯及乙○○應得之款項後，乃將其餘款項共計161 │
│    │      │  萬5,000 元分次匯與在大陸地區之綽號「小林」之男子。  │
├──┼───┼───────────────────────────┤
│ 4  │鍾吉雄│(1)庚○○與乙○○、劉騰畯、綽號「小林」之男子及其餘集團│
│    │（遭詐│  成員，共同基於行使偽造公文書、行使偽造特種文書、僭行│
│    │騙之款│  公務員職務、意圖為自己不法所有之犯意聯絡，於96年6 月│
│    │項合計│  及不法，須調查其資料，須將其帳戶內之120 萬元存款提領│
│    │219 萬│  交付監管云云，鍾吉雄不疑有他，遂依指示於同年7 月1 日│
│    │元）  │  上午11時前往臺灣銀行提款，乙○○駕車至高雄市○○路與│
│    │      │  成功路口等候，並指示庚○○、劉騰畯亦到該處等候，復推│
│    │      │  由劉騰畯擔任把風工作，庚○○擔任車手負責取款，乙○○│
│    │      │  則在車上指揮其等把風、取款之工作，並負責把風、接應。│
│    │      │  迨鍾吉雄提領120 萬元抵達該路口時，推由庚○○假冒「蕭│
│    │      │  正雄書記官」，出示乙○○事先交之偽造書記官服務證與鍾│
│    │      │  吉雄，鍾吉雄因此誤信庚○○即為「蕭政雄書記官」，顏煒│
│    │      │  倫並交付如附件編號3 所示偽造之「高雄地檢署監管科收據│
│    │      │  」（其上蓋印有如附件編號3 所示之偽造印文共2 枚），鍾│
│    │      │  吉雄因而陷於錯誤，依指示交付120 萬元予庚○○。得款後│
│    │      │  旋即離去，乙○○扣除庚○○、劉騰畯及乙○○應得之款項│
│    │      │  後，乃將其餘款項共計102 萬元匯與在大陸地區之綽號「小│
│    │      │  林」之男子。                                        │
│    │      │(2)嗣鍾吉雄返家後，其等復接續前揭犯意之聯絡，由該集團成│
│    │      │  員再度假冒「高雄地檢署檢察官鍾忠孝」撥打電話予于桂芳│
│    │      │  ，向其佯稱：須於當日下午3 時許，再交付同上銀行帳戶內│
│    │      │  之99萬元監管云云，鍾吉雄隨即再度前往臺灣銀行提領款項│
│    │      │  ，乙○○、庚○○、蕭文宗則在同上路口等侯。迨同日下午│
│    │      │  3 時許，鍾吉雄提領99萬元至該路口時，由庚○○假冒「蕭│
│    │      │  政雄書記官」，出面要求鍾吉雄交付款項，鍾吉雄不疑有他│
│    │      │  ，遂依指示交付99萬元與庚○○，得款後旋即離去。      │
└──┴───┴───────────────────────────┘
附表二：扣案物品明細表（不予沒收）
┌──┬────────────┬──────┬───────────┐
│編號│ 品  名                 │數       量 │說                  明│
├──┼────────────┼──────┼───────────┤
│ 1  │台新銀行金華銀行存摺    │            │編號1 至4 所示之物，雖│
│    │戶名：郭于涵            │   1本      │經被告乙○○自承係向郭│
│    │帳號：00000000000000號  │            │予函、彭美娟收購或騙取│
├──┼────────────┼──────┤而來之物，然附表編號1 │
│ 2  │中國國際商銀金華銀行存摺│            │至3 所示之金融機構存摺│
│    │戶名：彭美娟            │   1本      │、提款卡之申設人均非被│
│    │帳號：00000000000號     │            │告乙○○，已難認屬其所│
├──┼────────────┼──────┤有，且亦無證據證明與本│
│ 3  │新竹國際商銀提款卡      │   1張      │件犯行有關，爰不予宣告│
│    │帳號：0000000000000000號│            │沒收。                │
├──┼────────────┼──────┤                      │
│ 4  │彭美娟身份證影本、印章  │身份證影本1 │                      │
│    │                        │張、印章1顆 │                      │
├──┼────────────┼──────┼───────────┤
│ 5  │SAMSUNG 行動電話1 支（序│行動電話1支 │被告供稱係其友人「小張│
│    │號：000000000000000 號）│、SIM卡1枚  │」所有放在其住處，且查│
│    │，與內含之0000000000 號 │            │無證據證明與本案犯罪有│
│    │SIM 卡1 枚              │            │關。                  │
├──┼────────────┼──────┼───────────┤
│ 6  │摩托羅拉行動電話1 支（序│行動電話1支 │被告供稱係其私人使用，│
│    │號：000000000000000 號）│、SIM卡1枚  │無證據證明與本案犯罪有│
│    │，與內含之0000000000 號 │            │關。                  │
│    │SIM卡1枚                │            │                      │
└──┴────────────┴──────┴───────────┘
附件：「高雄地檢署監管科收據」3張
┌──┬─────────────────────────┬─────┐
│編號│應沒收之偽造印文、偽造刻印章                      │備註      │
├──┼─────────────────────────┼─────┤
│ 1  │偽造之「高雄地檢署監管科中華民國九十六年六月六日高│受監管人：│
│    │監字第0960021582號收據」上偽造之「法務部行政執行署│郭玉枝    │
│    │台北執行處凍結管制之印」、「檢察執行處」印文各壹枚│          │
│    │。                                                │          │
├──┼─────────────────────────┼─────┤
│ 2  │偽造之「高雄地檢署監管科中華民國九十六年六月七日高│受監管人：│
│    │監字第0960021582號收據」上偽造之「法務部行政執行署│郭玉枝    │
│    │台北執行處凍結管制之印」、「檢察執行處」印文各壹枚│          │
│    │。                                                │          │
├──┼─────────────────────────┼─────┤
│ 3  │偽造之「高雄地檢署監管科中華民國九十六年七月二日高│受監管人：│
│    │監字第0960021582號收據」上偽造之「法務部行政執行署│鍾吉雄    │
│    │台北執行處凍結管制之印」、「檢察執行處」印文各壹枚│          │
│    │。                                                │          │
├──┼─────────────────────────┼─────┤
│ 4  │偽刻之「法務部行政執行署台北執行處凍結管制之印」、│未扣案    │
│    │「檢察執行處」印章各壹 顆（未扣案）               │          │
└──┴─────────────────────────┴─────┘


司法院資訊處製作；財團法人民間司法改革基金會備份。
